# 溢价收购少数股东股权列报

提问人：tony868lamy 时间：2010-01-30 22:40:07
解释 2 号：母公司在编制合并财务报表时,对于子公司的资产、负债应以购买日(或合并日)开始持续计算的金额反映,因购买少数股权新增加的长期股权投资与按照新增持股比例计算应享有子公司自购买日(或合并日)开始持续计算的净资产份额之间的差额应当调整所有者权益(资本公积),资本公积的金额不足冲减的,调整留存收益。
但是在报表列报方面如何处理？
溢价收购少数股东股权（对价大于持续计算的可辩认净资产账面价值份额），在所有者权益变动表中哪个项目中列报合适？相应的少数股东权益减少如在哪几个项目中体现？
假设收购10%的股权，对价 1000 万，账面价值净资产份额为 800 万，注册资本相应的份额为 1000 万（10000*10%）

回答人：chenyiwei
回复 楼主 tony868lamy 的帖子收购少数股权的交易，如果直接在合并报表层面作会计处理，相当于在合并报表层面直接做以下会计分录： 借：少数股权 800 万 借：资本公积 200 万 贷：银行存款 1000 万。
所以在股东权益变动表上的列报方式是：减少少数股东权益 800 万；减少资本公积 200 万。 股东权益变动表上可把这两个数字填列在“所有者投入和减少资本——其他”一行中。

回答人：chenyiwei
回复 藤椅 tony868lamy 的帖子在你所列表格的最后一行中，直接在“资本公积”栏填-200万，在“少数股东权益”栏填-800万即可，无需区分少数股权的被收购部分中有多少是少数股东的实收资本，有多少是综合收益。

提问人：lbwl 时间：2013-01-17 17:52:18
回复 chenyiwei 的帖子
请问陈版，就是我再收购少数股东股权时，冲减的资本公积在被收购子公司处置时合并报表是不是还应继续保留冲减的金额

回答人：chenyiwei
收购少数股权在合并报表层面属于权益性交易，由此导致的资本公积调整数在后续处置子公司股权（无论是否丧失对该子公司的控制权）时不作调整转出。

提问人：呼叫帮助 时间：2015-07-04 20:39:08
请问陈版，本公司收购少数股东股权时，本公司在合并时因没有资本公积冲减，所以是冲减了留存收益，但是我公司的最终控制方母公司在合并时是否需要将我公司冲减的留存收益再转到冲减资本公积？

回答人：chenyiwei
应需要。（如果最终母公司合并报表层面有足够多的资本公积可供冲减）

提问人：呼叫帮助 时间：2015-07-04 23:35:04
这样处理有什么理论依据陈版？

回答人：chenyiwei
按实体理论，每个层面的合并报表主体都是单独的会计主体。同一项交易在不同合并主体层面都作为本主体收购少数股权的权益性交易处理，在本主体的合并报表层面依次冲减权益项目，不受其他层面主体合并结果影响。